臺灣高雄地方法院民事判決
111年度雄小字第849號
原      告  兆豐產物保險股份有限公司

法定代理人  梁正德  
訴訟代理人  黃美娟  
複代理人    陳國浩  
被      告  彭俊宇  
上列當事人間請求損害賠償事件，本院民國111年5月10日言詞辯
論終結，判決如下：
    主      文
被告應給付原告新臺幣伍萬零壹佰參拾參元及自民國一一一年二
月二十五日起至清償日止按週年利率百分之五計算之利息。
原告其餘之訴駁回。
訴訟費用新臺幣壹仟元由被告負擔五分之三，餘由原告負擔。
本判決第一項得假執行。
    事實及理由
一、被告未於言詞辯論期日到場，核無民事訴訟法第386條各款
    所列情形，爰依原告之聲請，由其一造辯論而為判決。
二、原告主張：被告於民國110年7月25日11時許，駕駛車號000-
    0000號自用小客車，行經高雄市鼓山區青海路與九如四路口
    ，因酒後駕駛（0.30毫克/公升）未保持前後車安全間隔，
    撞擊原告所承保之訴外人莊洧榳駕駛之車牌號碼000-0000號
    自小客車（下稱系爭車輛），致系爭車輛受損（下稱系爭事
    故），修理費用合計新臺幣（下同）75,277元（工資費用22
    ,282元、烤漆費用22,822元、零件費用30,173元）。又原告
    已依保險契約賠付修理費用75,277元，並依保險法第53條規
    定取得代位求償權。爰依民法第184條第1項前段、第191條
    之2 、第196條及保險法第53條規定提起本件訴訟，並聲明
    ：被告應給付原告75,277元，及起訴狀繕本送達翌日起至清
    償日止，按週年利率5％計算之利息。
三、被告經合法通知，未於言詞辯論期日到場，亦未提出書狀作
    何聲明或陳述。
四、本院得心證之理由：㈠
　㈠原告主張被告於上開時、地駕駛車輛，因酒後駕駛未保持安
    全間隔，致擦撞系爭車輛，造成系爭車輛受損等情，業據其
    提出電子保單、系爭車輛行照、高雄市政府警察局道路交通
    事故當事人登記聯單、初步分析研判表、估價單、車損照片
    、統一發票、賠款滿意書等件（見本院卷第17至69頁）為證
    ，並有道路交通事故調查報告表、自首情形紀錄表、酒精測
    定紀錄表、談話紀錄表、系爭事故現場照片、現場圖等件在
    卷可稽（見本院卷第79頁至97頁），是本院依調查前揭證據
    之結果，認原告主張之事實堪信為真，而被告經合法通知，
    既不於言詞辯論期日到場爭執，復未提出書狀答辯以供本院
    斟酌，依民事訴訟法第280條第3項前段準用同條第1項前段
    規定，視同自認，被告自應就其過失行為致系爭車輛之損害
    負賠償責任，而原告既依保險契約賠付保險金完畢，原告依
    保險法前開規定，代位請求被告賠償系爭車輛損壞之損失，
    即屬有據。㈡
　㈡按因故意或過失，不法侵害他人之權利者，負損害賠償責任
    ；汽車、機車或其他非依軌道行駛之動力車輛，在使用中加
    損害於他人者，駕駛人應賠償因此所生之損害，但於防止損
    害之發生，已盡相當之注意者，不在此限。民法第184 條第
    1項前段、第191條之2分別定有明文。次按負損害賠償責任
    者，除法律另有規定或契約另有訂定外，應回復他方損害發
    生前之原狀，債權人亦得請求支付回復原狀所必要之費用，
    以代回復原狀，民法第213條第1項、第3項亦定有明文。復
    依保險法第53條第1項規定，被保險人因保險人應負保險責
    任之損失發生，而對於第三人有損失賠償請求權者，保險人
    得於給付賠償金額後，代位行使被保險人對於第三人之請求
    權。查，原告主張其為系爭車輛之保險人，並已按保險契約
    約定，給付保險金以修復系爭車輛返還車主，已提出上開估
    價單、發票等件可稽，是原告主張得就被告前開過失行為，
    向被告等請求給付系爭車輛受損之修復費用，自屬有據。
　㈢再按不法毀損他人之物者，被害人得請求賠償其物因毀損所
    減少之價額，民法第196條定有明文。再者，依民法第196條
    請求賠償物被毀損所減少之價額，得以修復費用為估定之標
    準，但以必要者為限（例如︰修理材料以新品換舊品，應予
    折舊），此有最高法院77年度第9次民事庭會議決議可資參
    照。又原告主張系爭車輛之修復費用共75,277元（工資費用
    22,282元、烤漆費用22,822元、零件費用30,173元），既以
    新品更換被毀損之舊零件，則原告以修繕費作為損害賠償之
    依據時，自應將零件折舊部分予以扣除始屬合理。依行政院
    所頒固定資產耐用年數表及固定資產折舊率表，非運輸業用
    客車、貨車之耐用年數為5年，依平均法計算其折舊結果（
    即以固定資產成本減除殘價後之餘額，按固定資產耐用年數
    表規定之耐用年數平均分攤，計算折舊額），每年折舊率為
    5分之1，並參酌營利事業所得稅查核準則第95條第6項規定
    「固定資產提列折舊採用定率遞減法者，以1年為計算單位
    ，其使用期間未滿1年者，按實際使用之月數相當於全年之
    比例計算之，不滿1月者，以1月計」，系爭車輛自出廠日10
    2年11月（見本院卷第19頁），迄本件車禍發生時即110年7
    月25日，已逾5年耐用年數，則零件扣除折舊後之修復費用
    估定為5,029元【計算式：殘價＝取得成本÷（耐用年限＋1）
    即30,173元÷（5＋1）＝5,029元，元以下四捨五入】，加計毋
    庸折舊之工資費用22,282元、烤漆費用22,822元（見本院卷
    第29頁、第39頁估價單），實際之損害額共50,133元（計算
    式：5,029元＋22,282元＋22,822元＝50,133元），逾此部分之
    主張，尚屬無據，不應准許。 
五、綜上所述，原告依侵權行為及保險代位之法律關係，請求被
    告給付50,133元，及自起訴狀繕本送達翌日即111年2月25日
    （見本院卷第105頁）起至清償日止，按週年利率5％計算之
    利息，為有理由，應予准許，逾此範圍之請求則屬無據，應
    予駁回。
六、本件原告勝訴部分係小額程序為被告敗訴之判決，依民事訴
    訟法第436 條之20規定，就原告勝訴部分應依職權宣告假執
    行。
七、訴訟費用負擔之依據：民事訴訟法第79條。本件訴訟費用額
    ，依職權確定如主文所示金額。
中　　華　　民　　國　　111 　年　　5 　　月　　13　　日
                    高雄簡易庭　法　官  張茹棻
以上正本係照原本作成。
民事訴訟法第436條之24第2項：對於本判決之上訴，非以違背法
令為理由，不得為之。
如對本判決上訴，須於判決送達後20日內向本院提出上訴狀，並
須表明原判決所違背之法令及其具體內容與依訴訟資料可認為原
判決有違背法令之具體事實之上訴理由。（均須按他造當事人之
人數附繕本）。　　　　
中　　華　　民　　國　　111 　年　　5 　　月　　13　　日
                                書記官  黃振祐